臺灣基隆地方法院刑事判決　　　　　　　100年度易字第360號
公　訴　人　臺灣基隆地方法院檢察署檢察官
被　　　告　許協修
上列被告因竊盜案件，經檢察官提起公訴（100 年度偵字第3559
號），被告並於準備程序進行中為有罪之陳述，本院乃裁定以簡
式審判程序進行審理，並判決如下：
    主  文
許協修踰越安全設備、於夜間侵入住宅竊盜，累犯，處有期徒刑
捌月。
    事  實
一、許協修曾違反毒品危害防制條例案件，經本院以97年度基簡
    字第1600號判決判處有期徒刑6 月確定，甫於民國98年7 月
    14日易科罰金執行完畢，詎許協修猶不知悔改，意圖為自己
    不法之所有，於100 年7 月9 日凌晨1 時許，騎乘車牌號碼
    LR5-959 號機車，至陳湘媛位於新北巿瑞芳區○○路43之1
    號住處外，見該屋二樓窗戶未鎖，即打開窗戶，踰越前開屬
    於安全設備之窗戶，侵入屋內，徒手竊取屋內陳湘媛所有之
    聲寶牌液晶電視1 台、華碩牌筆記型電腦1 台、SONY ERICS
    SON 牌行動電話（序號000000000000000 號）、HYUNDAI 牌
    行動電話（序號000000000000000 號）各1 具、BUFFALO 牌
    隨身硬碟1 台及黑色手提袋1 只（內有身分證件、現金新臺
    幣《下同》15,000元、黃金戒指1 枚、信用卡、存摺、印鑑
    、NOKIA 牌行動電話《序號000000000000000 號》、SHARP
    牌行動電話《序號000000000000000 號》、SANYO 牌粉紅色
    PHS-J88 型行動電話各1 具），得手後逃離該處，並將上開
    黃金戒指變賣後，與竊得之現金均花用完畢。嗣經陳湘媛報
    警處理，經警循線查悉許協修涉有上開竊盜犯行，經持本院
    核發之搜索票至其位於新北巿瑞芳區○○路175 號住所搜索
    而查獲，並扣得陳湘媛失竊之上開液晶電視1 台、筆記型電
    腦1 台、SONY ERICSSON 牌行動電話、HYUNDAI 牌行動電話
    、NOKIA 牌行動電話、SHARP 牌行動電話、SANYO 牌粉紅色
    PHS-J88 型行動電話各1 具、BUFFALO 牌隨身硬碟1 台及黑
    色手提袋1 只（內有陳湘媛身分證件、信用卡、存摺、印鑑
    ）。
二、案經陳湘媛訴由新北市政府警察局瑞芳分局報告臺灣基隆地
    方法院檢察署檢察官偵查起訴。
    理  由
一、被告許協修所犯為死刑、無期徒刑、最輕本刑3 年以上有期
    徒刑以外之罪，亦非屬高等法院管轄之第一審案件，其於準
    備程序進行中，先就被訴事實為有罪之陳述，經告知簡式審
    判程序之旨，並聽取檢察官、被告之意見後，本院依刑事訴
    訟法第273 條之1 第1 項裁定進行簡式審判程序，是本案之
    證據調查，依同法第273 條之2 規定，不受同法第159 條第
    1 項、第161 條之2 、第161 條之3 、第163 條之1 ，及第
    164 條至第170 條所規定證據能力認定及調查方式之限制，
    先予敘明。
二、上揭犯罪事實，迭據被告於警詢、偵訊、本院準備程序及審
    理程序中自白承認，且經證人即告訴人陳湘媛於警詢中證述
    綦詳，並有搜索扣押筆錄、扣押物品目錄表、搜索現場照片
    12幀、告訴人簽名具領之贓物認領保管單附卷可參，足徵被
    告上開具任意性之自白確屬實情，均堪採信。綜上所述，本
    案事證明確，被告犯行足堪認定。
三、按刑法第321 條第1 項第2 款所謂「其他安全設備」，指門
    扇牆垣以外，依通常觀念足認防盜之一切設備而言，如門鎖
    、窗戶等，而籬笆本係因防閑而設，自屬安全設備之一種，
    究與牆垣係用土磚作成之性質有間；再者，刑法第321 條第
    1 項各款為竊盜之加重條件，如犯竊盜罪兼具數款加重情形
    時，因竊盜行為只有1 個，仍僅成立一罪（最高法院41年台
    非字第38號、45年台上字第210 、1443號、55年台上字第54
    7 號、79年台上字第5253號、69年台上字第3945號判例及92
    年度台非字第6 號判決可資參照）。經查：被告以於夜間攀
    爬窗戶之方式進入他人住所而本件竊盜犯行，固同時該當數
    款加重要件，惟因竊盜行為係屬單一，參酌前揭所述，仍僅
    成立一罪。是核被告所為，係犯刑法第321 條第1 項第1 、
    2 款踰越安全設備夜間侵入住宅之加重竊盜罪。被告有如事
    實欄所載之有期徒刑執行完畢情形，有臺灣高等法院被告前
    案紀錄表在卷可參，其於受有期徒刑執行完畢後5 年內，故
    意再犯本件有期徒刑以上之罪，為累犯，應依刑法第47條第
    1 項規定加重其刑。爰審酌被告有多次施用毒品、竊盜之前
    科紀錄，素行不良，有前述前案紀錄表可佐，其不思循正當
    途徑獲取生活所需，反而以竊盜方式希冀不勞而獲，法紀觀
    念顯有偏差，及其所竊得之財物價值、犯罪手段、目的、犯
    後態度等一切情狀，量處如主文所示之刑，以資懲儆。
據上論斷，應依刑事訴訟法第273 條之1 第1 項、第299 條第1
項前段，刑法第321 條第1 項第1 款、第2 款、第47條第1 項，
判決如主文。
本案經檢察官林明志到庭執行職務。
中    華    民    國   100    年    9     月    9     日
                  刑事第五庭法    官  吳佳齡
以上正本證明與原本無異。
如不服本判決應於收受送達後10日內向本院提出上訴書狀，並應
敘述具體理由；其未敘述上訴理由者，應於上訴期間屆滿後20日
內向本院補提理由書(均須按他造當事人之人數附繕本)「切勿逕
送上級法院」。
中    華    民    國   100    年    9     月    9     日
                            書 記 官  莊智凱
附錄論罪法條:
中華民國刑法第321條
犯竊盜罪而有下列情形之一者，處 6 月以上、5 年以下有期徒
刑，得併科新臺幣 10 萬元以下罰金：
一、侵入住宅或有人居住之建築物、船艦或隱匿其內而犯之者。
二、毀越門扇、牆垣或其他安全設備而犯之者。
三、攜帶兇器而犯之者。
四、結夥三人以上而犯之者。
五、乘火災、水災或其他災害之際而犯之者。
六、在車站、埠頭、航空站或其他供水、陸、空公眾運輸之舟、
    車、航空機內而犯之者。
前項之未遂犯罰之。